【裁判字號】    97,勞再易,13
【裁判日期】    971013
【裁判案由】    塗銷曠職(工)登記
【裁判全文】
臺灣高等法院民事判決                97年度勞再易字第13號
再審原告    乙○○
再審被告    臺北市政府環境保護局
法定代理人  甲○○
上列當事人間請求塗銷曠職（工）登記等事件，再審原告對於中
華民國97年8月20日本院97年度勞上易字第45號確定判決，提起
再審，本院判決如下：
    主    文
再審之訴駁回。
再審訴訟費用由再審原告負擔。
    理    由
一、按再審之訴顯無再審理由者，得不經言詞辯論，以判決駁回
    之，民事訴訟法第502條第2項定有明文。
二、再審原告主張：其受僱於再審被告從事環保清潔工作，係再
    審被告所屬「信義區清潔隊三張犁分隊」（下稱三張犁分隊
    ）隊員，原已排定民國（下同）96年8月18日、19日為再審
    原告之輪休日，詎再審被告以：因96年8月18日聖帕颱風來
    襲，台北市政府宣布停止上班、上課，而翌 (19)日恢復上
    班、上課，為迅速回復市容，曾由三張犁分隊長事先宣達全
    員除上班路途因風災交通中斷或家中亦為風災戶之同仁外，
    一律停止輪休，再審原告卻無故拒絕到班值勤為由，予再審
    原告曠職（工）1日之記錄處分，再審原告乃在前訴訟程序
    起訴請求再審被告將上開曠職（工）登記塗銷，並給付再審
    原告新台幣（下同）22,300元（含再審原告1日工資1,100元
    、清潔獎金1,200元及非財產上損害20,000元），經本院以
    97年度勞上易字第45號（下稱原確定判決）判決再審原告敗
    訴確定。然原確定判決所依據之勞動基準法第40條第1項固
    規定：因天災、事變或突發事件，雇主認有繼續工作之必要
    時，得停止同法第36條至第38條所定勞工之假期，惟該法條
    第2項亦明定：前項停止勞工假期，應於事後24小時內，詳
    述理由，報請當地主管機關核備。再審原告於原確定判決作
    成後始知悉再審被告未依規定將上開停止勞工休假之事由報
    請主管機關即臺北市政府核備，其未踐行法定程序，所為取
    消勞工休假之行為即屬無效，自不得將再審原告以曠職論處
    ，是原確定判決有民事訴訟法第496條第1項第13款所定再審
    事由，爰提起本件再審之訴，並聲明：(一)原確定判決廢棄。
    (二)再審被告應將所為再審原告96年8月19日之曠職（工）登
    記予以塗銷。(三)再審被告應給付再審原告22,300元，及自起
    訴狀繕本送達翌日起至清償日止，按年息5%計算之利息。
三、按當事人發現未經斟酌之證物或得使用該證物者，得以再審
    之訴對於確定終局判決聲明不服；但以如經斟酌可受較有利
    益之裁判者為限，民事訴訟法第496條第1項第13款定有明文
    。經查再審原告主張其於原確定判決作成後，始發現再審被
    告未依勞動基準法第40條第2項規定，於96年8月19日停止勞
    工休假後24日小時內，詳述理由報請主管機關即臺北市政府
    核備，而認原確定判決有民事訴訟法第496條第1項第13款所
    定再審事由，惟再審原告並未提出所指經發現未經斟酌之證
    物或得使用之證物，已非適法。又按因天災、事變或突發事
    件，雇主認有繼續工作之必要時，得停止勞動基準法第36條
    至第38條所定勞工之假期，但停止假期之工資，應加倍發給
    ，並應於事後補假休息；前項停止勞工假期，應於事後24小
    時內，詳述理由，報請當地主管機關核備，勞動基準法第40
    條固定有明文。然再審被告縱違反上開應於停止勞工休假後
    24小時內詳述理由報請主管機關核備之規定，亦僅係再審被
    告應否受同法第79條第1項第1款規定處罰之問題，尚非謂再
    審被告依勞動基準法第40條第1項規定所為停止勞工休假之
    行為即屬無效。是再審原告此項主張縱經查證屬實，再審原
    告亦不能因此受較有利益之裁判，故再審原告自不得執此提
    起本件再審之訴。
四、從而，再審原告依民事訴訟法第496條第1項第13款規定提起
    本件再審之訴，為顯無理由，應予駁回。
五、據上論結，本件再審之訴為顯無理由，依民事訴訟法第502
    條第2項、第78條判決如主文。
中    華    民    國    97   年    10    月    13     日
                      勞工法庭
                        審判長法  官   張劍男
                              法  官   陳靜芬
                              法  官   彭昭芬
正本係照原本作成。
不得上訴。
中    華    民    國    97    年    10    月    15    日
                              書記官   丁華平


司法院資訊處製作；財團法人民間司法改革基金會備份。
